臺灣高雄地方法院刑事判決　　　　　　　94年度簡上字第83號
　　上　訴　人　臺灣高雄地方法院檢察署檢察官
　　被　　　告　甲○○　男　2.
上列上訴人因被告侵占案件，不服本院高雄簡易庭九十三年度簡
字第五九二二號中華民國九十三年十二月八日第一審判決（聲請
簡易判決處刑案號：臺灣高雄地方法院檢察署九十三年度偵字第
一三八七四號），提起上訴並移請併案審理（臺灣高雄地方法院
檢察署九十三年度偵字第二三二七六號），本院管轄第二審之合
議庭判決如下︰
    主  文
原判決撤銷。
甲○○連續意圖為自己不法之所有，而侵占自己持有他人之物，
處有期徒刑肆月，如易科罰金，以參佰元折算壹日。
    事  實
一、甲○○基於概括犯意，意圖為自己不法之所有，先於民國九
    十三年六月二十一日下午六時許，在高雄市三民區○○○路
    一０七號前，向丁○○借得車牌號碼ＸＹＦ─六０九號重型
    機車一部，詎其竟意圖為自己不法所有，未返還該機車，以
    易持有為所有之意思，將之侵占入己，經丁○○多次催討，
    甲○○均置之不理，拒不歸還。復於九十三年六月二十六日
    中午十二時十分許，在高雄市○○區○○路三三三號「戰將
    遊藝場」內，向丙○○借用夏普牌銀色行動電話一支，雙方
    約定甲○○當場使用完畢後即應歸還，詎甲○○使用完畢後
    竟變持有為所有之意思，將該行動電話侵占入己並攜出「戰
    將遊藝場」，經丙○○及其友人彭世君發現後加以攔阻並報
    警查獲。
二、案經丁○○訴請高雄市政府警察局三民第二分局報告臺灣高
    雄地方法院檢察署檢察官偵查後聲請簡易判決處刑及高雄市
    政府警察局鼓山分局報告臺灣高雄地方法院檢察署檢察官移
    理  由
一、訊據被告甲○○對於侵占丁○○車牌號碼ＸＹＦ─六０九號
    重型機車一部及丙○○夏普牌銀色電話一支之事實，均坦認
    不諱，核與告訴人丁○○及丙○○指訴之情節相符，復據證
    人彭世君指訴綦詳，並有贓物認領保管收據、照片五張在卷
    可稽。從而，本件事證明確，被告犯行洵堪認定，應依法論
    科。
二、核被告所為，係犯刑法第三百三十五條第一項之侵占罪。被
    告先後兩次侵占犯行，時間緊接，所犯之罪名及基本犯罪構
    成要件均相同，顯係基於概括犯意反覆為之，為連續犯，應
    依刑法第五十六條之規定，以一罪論，並加重其刑。公訴人
    雖僅就被告侵占丁○○所有重型機車一部部分聲請簡易判決
    處刑，惟被告前開侵占丙○○夏普牌銀色電話一支之行為（
    即臺灣高雄地方法院檢察署九十三年度偵字第二三二七六號
    移送併辦部分），係與已聲請簡易判決處刑之部分，有連續
    犯之裁判上一罪之關係，為聲請效力所及，本院自應併予審
    判。本件原審依被告於警偵訊之自白及其他現存之證據，認
    被告侵占丁○○所有重型機車一部之犯行明確，據而論罪科
    刑，固非無見。惟原審未及斟酌被告侵占丙○○夏普牌銀色
    電話一支之行為部分，尚有未洽，檢察官上訴意旨指摘原判
    決不當，為有理由，自應由本院將原判決撤銷改判。爰審酌
    被告素行、犯罪手段，其為一己之私慾，竟連續侵占他人之
    物品，侵害他人之財產權，然念其犯後坦承犯行，犯後態度
    尚認良好，及所侵占之物品為重型機車一部及行動電話一支
    ，且均已由被害人領回等一切情狀，量處如主文所示之刑，
    並諭知易科罰金之折算標準。
據上論斷，應依刑事訴訟法第四百五十五條之一第一項、第三項
、第三百六十四條、第三百六十九條第一項前段、第二百九十九
條第一項前段，刑法第五十六條、第三百三十五條第一項、第四
十一條第一項前段，罰金罰鍰提高標準條例第一條前段、第二條
，判決如主文。
本案經檢察官乙○○到庭執行職務。
中　　華　　民　　國　　94　　年　　4 　　月　　15　　日
                          刑事第八庭
                              審判長法  官　陳樹村
                                    法　官　吳俊龍
                                    法  官　林意芳
以上正本證明與原本無異。
不得上訴。
中　　華　　民　　國　　94　　年　　4 　　月　　15　　日
　　　　　　　　　　　　　　　　　　書記官　曾秀鳳
附錄本判決論罪科刑之法條：
刑法第三百三十五條第一項
意圖為自己或第三人不法之所有，而侵占自己持有他人之物者，
處五年以下有期徒刑、拘役或科或併科一千元以下罰金。
